# 请教陈版一个前期会计差错账务处理时点的问题

提问人：LBYBLB 时间：2021-12-17 19:47:34
客户系一家拟IPO企业， 2018 年 12 月 31 日以每股 4 元的价格（当时的每股净资产为 8 元，假设为公允价格）向员工实施股权激励，并将每股 4 元的差额确认为股份支付，计入 2018 年的管理费用。当时由于对审批流程理解有误，股权激励方案未报最终层级的有权机关批准。 2021 年，最终层级的有权机关对下属范围内企业进行清查，不同意该客户 2018 年以每股 4 元的价格向员工实施股权激励的方案，应当按照每股 8 元的价格向员工增发股份，因此 2018 年以每股 4 元的价格获得股份的员工应当向客户补足另外 4 元/股的增资款，即 2018 年确认的股份支付费用有误，应当按照重大前期差错更正进行处理。客户预计最终层级的有权机关就该事项的审批方案将于 2021 年 12 月 31 日至 2021 年审计报告出具日之前下发，请问于前述期间获得审批方案，是否应作为 2021 年度的资产负债表日后调整事项来进行账务处理，即借：其他应收款（金额为 4 元/股*2018年增发的股数） 贷：以前年度损益调整？
谢谢！

回答人：chenyiwei
由于 2018 年时的股份支付在决策程序方面存在瑕疵，因此以当时的相关文件为依据进行股份支付会计处理也就相应构成前期差错。如影响重大的，则建议对其进行追溯重述处理，此时主帖的处理意见基本合理。